【裁判字號】    89,上訴,1955
【裁判日期】    890922
【裁判案由】    毒品危害防制條例
【裁判全文】
臺灣高等法院臺中分院刑事判決                  八十九年度上訴字第一九五五號
    上  訴  人  臺灣臺中地方法院檢察署檢察官
    上  訴  人
    即  被  告  乙○○
    選任辯護人  張居德
右上訴人，因被告違反毒品危害防制條例案件，不服臺灣臺中地方法院八十九年度訴
字第七六九號，中華民國八十九年九月二十二日第一審判決（起訴案號：臺灣臺中地
方法院檢察署八十九年度偵字第一九三四號），提起上訴，本院判決如左：
    主  文
原判決關於共同販賣第二級毒品未遂暨定執行刑部分均撤銷。
乙○○共同販賣第二級毒品未遂，處有期徒刑參年陸月，扣案第二級毒品安非他命壹
包（淨重壹點貳貳公克，包裝重零點參陸公克）沒收銷燬之。
其他上訴駁回。
本判決第二項所處之刑，與上訴駁回即共同連續販賣第一級毒品部分，所處有期徒刑
柒年陸月。販賣第一級毒品海洛因所得之新臺幣肆仟元沒收，如全部或一部不能沒收
時，以其財產抵償之。扣案含第一級毒品海洛因殘渣空袋壹個沒收銷燬之。應執行有
期徒刑拾年陸月。販賣第一級毒品海洛因所得之新臺幣肆仟元沒收，如全部或一部不
能沒收時，以其財產抵償之，扣案含第一級毒品海洛因殘渣空袋壹個、第二級毒品安
非他命壹包（淨重壹點貳貳公克，包裝重零點參陸公克），均沒收銷燬之。
    事  實
一、乙○○與年籍住所不詳綽號滷蛋之成年男子（另由檢察官偵辦中）基於共同販賣
    第一級、第二級毒品牟利之犯意聯絡，由前開不詳姓名成年男子接聽需毒者之電
    話，並與買方談妥毒品交易時間、地點、數量及價格後，再由乙○○騎乘機車攜
    帶毒品前往約定地點完成交易方式，而共同販賣第一級毒品海洛因及第二級毒品
    甲基安非他命牟利，其中販賣第一級毒品並基於概括犯意，並由前開不詳姓名成
    年男子免費提供安非他命供乙○○施用作為報酬。其等二人先於民國（下同）八
    十九年一月二十三日下午五時三十分許，在台中縣大里市南門橋頭「老主顧檳榔
    攤」前，以每包新台幣（下同）二千元之價格，販賣第一級毒品海洛因一包（實
    際重量不詳）予丙○○（施用毒品部分，經觀察勒戒後無繼續施用傾向，業據不
    起訴處分）施用，再基於概括犯意，又於同年月二十四日下午五時三十分許，在
    同上地點，以同樣價格販賣海洛因一包（實際重量不詳）予丙○○，並附贈一包
    安非他命予丙○○（該轉讓部分，經原審判決有期徒刑四月，經被告上訴後，撤
    回上訴而確定）。丙○○因未施用甲基安非他命，乃將該包甲基安非他命無償轉
    讓（丙○○涉嫌轉讓第二級毒品部分，另經檢察官聲請簡易判決處刑）予張忠文
    （施用毒品部分，經觀察勒戒後無繼續施用傾向，業據不起訴處分）施用。嗣於
    八十九年一月二十五日凌晨一時許，警方在台中市○○路○段一一六號「麗豪賓
    館」五０六室內，查獲丙○○持有前開購得經施用後之含有海洛因殘渣空袋一個
    ，及張忠文持有前開附贈經施用後之含有甲基安非他命殘渣空袋一個後，丙○○
    、張忠文二人於警訊時供出毒品來源，並配合警方之查緝而打購買毒品聯絡之行
    動電話0000000000號，向前開不詳姓名成年男子佯稱欲購買「二千、
    糖仔（按指安非他命）」，並約定在同上處所交貨，乙○○旋與該不詳姓名成年
    男子，另行起意，並基於販賣第二級毒品甲基安非他命之犯意聯絡，由乙○○於
    同日凌晨二時三十分許，騎乘機車攜帶甲基安非他命一包至上址交易，著手販賣
    第二級毒品安非他命，甫至「老主顧檳榔攤」前方時，即為在旁埋伏之員警當場
    查獲，並自其褲子右邊口袋內查獲甲基安非他命一包（淨重一．二二公克，包裝
    重０．三六公克），而共同販賣甲基安非他命未遂。
二、案經臺中市警察局第四分局移送臺灣臺中地方法院檢察署檢察官偵查起訴。
    理  由
一、訊據上訴人即被告（下稱被告）乙○○，固坦承有上開攜帶安非他命一包欲出售
    予丙○○之情事，惟矢口否認有何販賣第一級毒品、第二級毒品之犯行，並辯稱
    其並未販賣第一級毒品海洛因，而攜帶安非他命一包交易時為警查獲，係綽號「
    滷蛋」之男子將安非他命交付其，要其拿去「老主顧檳榔攤」前給丙○○。且其
    先前二次受綽號「滷蛋」之男子所託交付給丙○○者，亦應係安非他命，而非海
    洛因，警訊時先說曾賣過安非他命二次給丙○○，後說是賣海洛因，是警察要其
    承認的云云。惟查：
(一)被告於警訊時明確供稱丙○○打電話向他表示要買二千元安非他命，並約在「老
    主顧檳榔攤」前交易，其即帶安非他命前往交易而被查獲。連此次共賣三次安非
    他命給丙○○，前二次是在八十九年一月二十三日十七時三十分及同年月二十四
    日下午十七時三十分許，地點均在「老主顧檳榔攤」，每次均買二千元，含袋重
    約一．六公克。丙○○係先與綽號「滷蛋」之男子聯絡，綽號「滷蛋」之男子再
    與其聯絡，交毒品給其騎機車去完成交易，其再將錢交給綽號「滷蛋」之男子，
    綽號「滷蛋」之男子會給其約毛重約０．五公克安非他命作為酬勞等語在卷，此
    有被告之警訊筆錄在卷可稽。嗣警方訊問丙○○時，丙○○亦供述除本件帶同警
    方當場查獲被告販賣安非他命部分外，被告尚曾在八十九年一月二十三日十七時
    三十分及同年月二十四日下午十七時三十分許，地點均在「老主顧檳榔攤」，每
    次價格二千元，以電話向綽號「滷蛋」之男子購買海洛因，每次均由被告送海洛
    因前往交易，但伊不知被告是否就是綽號「滷蛋」之男子等語。經警方再補訊被
    告，被告始稱前開二次是賣海洛因，含袋重約０．五公克，其不是綽號「滷蛋」
    之男子等情節在卷，此有被告及丙○○之警訊筆錄可供參憑。
(二)雖被告於原審及本院辯稱係警方要其承認有賣海洛因給丙○○云云，但証人即查
    獲本案之員警楊正章，於原審証稱本件係先在賓館查獲丙○○，由丙○○供出毒
    品來源，丙○○說是向綽號「滷蛋」之男子買的，並打電話約綽號「滷蛋」之男
    子交易，後來被告攜帶甲基安非他命前來交易而被查獲，被告有自己承認賣海洛
    因給丙○○等語（參見原審八十九年五月十日筆錄）。又証人即查獲本案之員警
    林明來於原審，復証稱被告筆錄係伊製作，丙○○筆錄係另一同事製作，因後來
    伊看完丙○○筆錄發現二者（關於賣安非他命或海洛因部分）有所不符，才又補
    訊被告是賣安非他命或海洛因，被告才說是賣海洛因等語（參見原審八十九年六
    月二十一日筆錄）。而本件警訊之順序，分別係張忠文（八十九年一月二十五日
    三時０分）、被告初訊（八十九年一月二十五日三時十五分）、丙○○（八十九
    年一月二十五日四時０分）、被告補訊（八十九年一月二十五日五時四十五分）
    ，有卷附各該筆錄可稽。經原審再勘驗警訊錄音帶，其錄音先後順序亦與上開順
    序相同，張忠文供稱（甲基）安非他命是丙○○給的，但沒收錢。另被告初訊陳
    述與筆錄內容相符。丙○○陳述亦與筆錄內容相符，並稱（前二次）係向綽號「
    滷蛋」之男子買海洛因，是被告送貨去，不知被告是否係綽號「滷蛋」之男子。
    嗣被告於補訊時改稱（前二次）是賣海洛因給丙○○云云（參見原審八十九年七
    月五日勘驗筆錄）。由此訊問順序，可見係被告先供出查獲前曾販賣毒品二次予
    丙○○之事實，苟係丙○○先行供出，則警方當可事先知悉被告所販賣者為海洛
    因而非安非他命，不需於訊畢丙○○後，再行補訊時向被告求証。且由前開訊問
    順序、原審勘驗警訊錄音帶結果及証人之供述，亦可認定被告警訊時之陳述應係
    出於自由意志。況被告於檢察官偵查中，亦供稱有於八十九年一月二十三日及同
    年月二十四日下午五點多，地點均在「老主顧檳榔攤」，綽號「滷蛋」之男子委
    託其將海洛因拿給丙○○，先後賣二包，每包二千元等語在卷（參見偵查卷三十
    頁），益徵被告前開警訊補訊時之供述應與事實相符，堪予採信。
(三)又被告及丙○○、張忠文為警同日先後查獲時，在另案被告丙○○身上所查獲之
    殘渣袋，經原審送驗結果，確有海洛因之殘留，有法務部調查局（八九）陸（一
    ）字00000000號檢驗通知書一紙可稽（參見原審卷五一頁）。經原審調
    閱另案被告丙○○所涉違反毒品危害防制條例（即臺灣台中地方法院檢察署八十
    九年度毒偵字第八三八號）案卷，另案被告丙○○於本件為警查獲時所採集之尿
    液經送鑑定結果，未檢出甲基安非他命，僅呈海洛因代謝物嗎啡陽性反應，此有
    台中市衛生局八九衛檢字第三六七三號函附之煙毒尿液檢驗成績書（參見臺灣台
    中地方法院檢察署八十九年度毒偵字第八三八號卷第三三頁）可憑，足見另案被
    告丙○○確實僅施用海洛因非虛，則伊上開所述向被告等購買海洛因施用之情節
    ，核與事實相符，自堪採信。再者，經警在另案被告張忠文身上所查獲之殘渣袋
    ，經原審送驗結果有甲基安非他命殘留，有上開法務部調查局（八九）陸（一）
    字第00000000號檢驗通知書可憑。經原審調閱另案被告丙○○所涉上開
    違反毒品危害防制條例，另案被告張忠文於本件為警查獲時所採集之尿液經送鑑
    定結果未檢出海洛因代謝物嗎啡，僅呈甲基安非他命陽性反應，此亦有台中市衛
    生局八九衛檢字第三六七三號函附之煙毒尿液檢驗成績書（參見臺灣台中地方法
    院檢察署八十九年度毒偵字第八三八號卷第三三頁）可憑，則另案被告張忠文確
    實僅施用甲基安非他命，且所持有之毒品殘渣與被告為警查獲時之欲販賣毒品，
    均同屬安非他命類之甲基安非他命。又另案被告張忠文，於警訊時供稱安非他命
    係丙○○給他施用（參見偵查卷七頁），丙○○於偵查中亦供稱前開安非他命確
    係他無償轉讓給張忠文（參見偵查卷二九頁背面），安非他命及海洛因均是向綽
    號「滷蛋」之男子買的（參見偵查卷十頁背面），是他買海洛因時附贈一點點安
    非他命，因他沒有施用安非他命，故轉送給張忠文施用（參見偵查卷三八頁），
    由此另案被告丙○○、張忠文之警訊及偵查中所供，佐以其等二人之尿液檢驗結
    果，均堪認定被告確有出售二次海洛因各一包予丙○○，並於第二次交易時附贈
    一包安非他命，至為顯明，被告於審理時空口否認有上開販賣毒品海洛因之犯行
    ，核係卸責之詞，尚難採信。被告選任辯護人辯稱，依被告被查獲係安非他命之
    情事，應可認定被告前兩次之交易亦係安非他命而非海洛因云云，顯難採取。
(四)被告於警訊時供稱其之行動電話為0000000000，丙○○係打該支電話
    聯絡等語在卷，核與另案被告丙○○警訊所供「滷蛋的電話為00000000
    00」、「每次都是被告送貨，但不知他是否即係滷蛋」情節相符（參見偵查卷
    三、十頁），其後兩人於八十九年一月二十五日偵查中所供情節，仍相吻合，另
    案被告丙○○於八十九年二月二十四日偵查中，且明確供稱於一月二十三日、二
    十四日向滷蛋買毒品，不認識被告，被告只是送貨，不知其二人之關係云云。同
    月二十五日偵查中，被告再供稱「該行動電話是朋友李佩珊拿給我，她是我之前
    女友」等語外，復供稱其與丙○○認識二年多，兩人感情很好，該電話由其使用
    ，現由四分局扣案云云，但與隨後遲到之丙○○所供伊與被告僅係交易毒品認識
    ，並非熟識之朋友情節，明顯有異（參見偵查卷三八頁、四六至五十頁），經檢
    察官函查該0000000000號之使用人資料，據該東信公司函覆之結果係
    「查無資料」（參見同上卷五七頁）。被告於另次偵查中卻陳稱該電話係其使用
    ，未曾給滷蛋之人使用過等語（參見偵查卷七六頁），而被告於原審復供稱案發
    時與丙○○已經認識幾個星期，丙○○應該是吸海洛因，其是聽綽號「滷蛋」之
    男子說的，因為丙○○海洛因都是向綽號「滷蛋」之男子買的，是綽號「滷蛋」
    之男子告訴其云云（參見原審八十九年四月十二日筆錄），則被告所稱其與丙○○原先認識乙節，核與事實未合，自難採信，而另案被告丙○○前後所供經核一
    致，且伊就先後交易三次內容，供承均一致在卷，本院依址傳喚後，復未據其出
    庭陳稱，但該事證已明確，自無待伊出庭作證必要。茲依上所述，該電話號碼既
    係丙○○與被告販毒聯絡之工具，且該支電話復係被告持有而被查扣，則證人丁○○於本院八十九年十二月七日調查時，雖承認渠綽號為滷蛋，但否認該電話號
    碼係渠使用云云，自堪採信。況依檢察官所扣案之被告所稱電話簿上所載，被告
    所稱之滷蛋電話係「0000000000」（參見原審卷後附之證物袋），亦
    與被告先前所辯該0000000000號之號碼，係該滷蛋者所使用乙節，有
    所矛盾，則被告既無法證明其所辯販賣毒品之主謀滷蛋者，即係其所稱之證人丁○○，且該電話簿所記載之滷蛋電話，即係該證人丁○○所使用，該兩支電話復
    已逾行動電話六月之查詢保存期限甚久，是被告選任辯護人聲請本院函查該電話
    簿上之電話號碼與0000000000有無通話之情事，顯無查證必要，附此
    敘明。
(五)依上所述，另案被告丙○○與被告及綽號「滷蛋」之男子均非熟識，而販賣第一
    級毒品、第二級毒品之法定刑為死刑或無期徒刑、無期徒刑或七年以上有期徒刑
    ，刑責至為嚴苛，而政府查緝販毒一向不遺餘力，如非有利潤可期，實難令人相
    信一般人會甘冒此重大風險，是衡諸常情，被告及綽號「滷蛋」之男子不可能無
    端鋌而走險，以平價轉讓毒品海洛因或安非他命予丙○○施用。且雙方交易時均
    事先以行動電話約定交易內容及地點，最後一次交易時間甚至為凌晨。又綽號「
    滷蛋」之男子託被告攜毒品交易時，復給被告毛重約０．五公克之安非他命施用
    ，足見被告及綽號「滷蛋」之男子顯係意在販毒牟利，自堪認定其等二人有營利
    之意圖，尚不得以被告乙○○不供出其毒品之進價，無法認定該進價與售價有何
    差距即遽認被告及綽號「滷蛋」之男子僅係平價轉讓毒品予丙○○。再者，被告
    選任辯護人辯稱被告有供出毒品來源即被告所指之證人丁○○乙節，但依被告警
    訊所供之上開行動電話號碼，無法證明係該證人在使用，另案被告丙○○且於警
    訊及偵查中供稱三次均被告送貨，伊不知被告是否為滷蛋，亦未見該滷蛋云云，
    可見被告確有與該滷蛋者共同販毒，惟證人丁○○既否認其係被告所指之滷蛋，
    則被告上開所辯云云，尚難採取，自無毒品危害防制條例第十七條之適用，併此
    敘明。
(六)另案被告丙○○為警查獲時，丙○○虛假打電話向綽號「滷蛋」之男子購買安非
    他命二千元，而由被告依約攜帶安非他命一包前往交易而為警查獲等情節，迭據
    被告、另案被告丙○○、証人楊正章、林明來分別於偵審中供稱相符在卷。又被
    告於上訴本院時之羈押訊問時陳稱「沒有販賣第一級毒品，只賣第二級毒品及轉
    讓毒品」等語在卷，可見該販賣第二級毒品安非他命之罪證，至為明確。則被告
    於另次偵查中所供該安非他命係其在前二天向滷蛋所買，送給朋友丙○○云云（
    參見偵查卷七五、七六頁），顯屬無憑，難以採信。又被告為警查獲時身上所查
    獲之毒品，經原審送驗結果係甲基安非他命，淨重一．二二公克（包裝重０．三
    六公克），亦有法務部調查局（八九）陸（一）字第八九０二五九０八號檢驗通
    知書一紙在卷可稽（參見原審卷五十頁），惟本件尚未完成交易即為警查獲並搜
    出毒品等情事，業據証人即警員楊正章於原審供明在卷。且此販賣甲基安非他命
    部分，係丙○○為配合警方捕獲被告而向被告購買，丙○○本無買受甲基安非他
    命之意，是被告此部分行為，顯係已著手於販賣甲基安非他命之行為而未遂（參
    見最高法院八十五年三月十二日八十五年度第四次刑事庭會議決議），是被告上
    開共同販賣第二級毒品之犯行，亦堪認定。綜上所述，被告上開所辯云云，均難
    採取，是被告前開共同連續販賣第一級毒品、共同販賣第二級毒品未遂之犯行，
    均堪認定。
二、核被告所為，係犯毒品危害防制條例第四條第一項之販賣第一級毒品海洛因罪、
    同條第五項第二項之販賣第二級毒品安非他命未遂罪。被告販賣第一級毒品、第
    二級毒品前之持有毒品之低度行為應為販賣毒品之高度行為所吸收，均不另論罪
    。被告與綽號「滷蛋」之成年男子間，有犯意聯絡及行為分擔，均為共同正犯。
    被告先後二次販賣第一級毒品犯行，時間緊接，犯罪構成要件相同，顯係基於概
    括犯意反覆為之，為連續犯，應依刑法第五十六條之規定以一罪論，惟該罪之法
    定刑為死刑或無期徒刑，依法均不得加重，僅就量處無期徒刑時，如併科罰金時
    ，依法加重之。被告所犯前開連續販賣第一級毒品、販賣第二級毒品未遂與已確
    定之轉讓第二級毒品罪間，均犯意各別，行為亦殊，應分論併罰。且被告僅係負
    責送貨完成交易毒品，以換取安非他命施用，對交易內容無從決定，雖堪認有實
    施販賣毒品海洛因之構成要件行為，但所交易二次海洛因毒品之數量甚微，因一
    時失慮致罹重典，如逕科以上開法定刑之最低刑之無期徒刑，客觀上顯足以引起
    一般人之同情，其犯罪情狀堪認可憫恕，爰依刑法第五十九條規定酌減其刑。而
    死刑減輕者為無期徒刑或十五以下十二年以上有期徒刑，無期徒刑減輕者為七年
以上有期徒刑，為刑法第六十四條第二項、第六十五條第二項定有明文，並依法
    先加後減之。又被告販賣第二級毒品未遂部分，爰依刑法第二十六條之規定減輕
    其刑，而無期徒刑減輕者為七年以上有期徒刑，為刑法第六十五條第二項所明定
    。但被告販賣第二級毒品部分，既有先前兩次交易海洛因之犯行，自應知悉販毒
    不僅戕害吸毒者，且可能危害社會治安，犯後於警訊時對所謂滷蛋者，供稱無法
    聯絡，卻於原審及本院供稱應係其國中同學，但依上所述，顯屬無據，自難認有
    堪憫恕之處，不能再依刑法第五十九條酌減其刑，併此敘明。又檢察官之上訴書
    ，已明確載明上訴範圍，而被告之上訴狀並未載明上訴理由，被告於上訴本院之
    羈押訊問時，且就該原審三部分罪名，具體陳明上訴理由（參見本院卷十八頁）
    ，依刑事訴訟法第三百四十八條第一項後段規定，應堪認被告係全部上訴，且經
    本院依被告嗣所具聲明上訴狀（本院卷二八頁），於八十九年十月三十日調查時
    ，由被告與其選任辯護人加以確認上訴範圍後，被告就轉讓部分撤回上訴在卷，
    可見本案審理範圍，包含該二部分販毒之上訴，附此敘明。原審經審理之結果，
    就販賣第一級毒品部分，認被告罪證明確，因而適用毒品危害防制條例第四條第
    一項、第十八條第一項、第十九條第一項，刑法第十一條前段、第二十八條、第
    五十六條、第五十九條等規定，並審酌被告尚無前科犯行，品行尚佳、販賣第一
    級毒品之次數僅為二次，所販賣之數量亦少、為圖小利，嚴重戕害買受人之身心
    健康，惡性非輕，及其犯罪後態度等一切情狀，量處有期徒刑七年六月，以資懲
    儆。且就扣案之被告所販賣由丙○○持有經施用後之含有海洛因殘渣空袋一個，
    因無法與所含之海洛因析離，屬查獲之毒品，諭知沒收銷燬之。又就被告共同販
    賣海洛因所得四千元，雖未扣案，然毒品防害防制條例第十九條第一項，係採義
    務沒收主義，仍應依該條項之規定宣告沒收，如全部或一部不能沒收時，以其財
    產抵償之。經核其認事用法尚無違誤，量刑亦屬允當，被告提起上訴，否認有該
    部分犯行，固非可取，檢察官以被告犯後否認犯行，態度不佳云云，指摘原審依
    刑法第五十九條酌減其刑有不當，固非無見。但被告否認犯行，係刑事訴訟法上
    賦予其之防衛權限，被告甚且可行使緘默權，法院僅得於量刑時加以斟酌，而被
    告犯罪客觀上是否堪憫恕，則屬另一客觀適用法律問題，且依上所述，被告僅販
    賣二次，每次二千元，販賣犯行確堪憫恕，則原審適用上開法律規定酌減其刑，
    核無不合，檢察官上開上訴理由，自難採取，是該部分之上訴，均為無理由，應
    予駁回。
三、原審經審理結果，認被告販賣第二級毒品未遂部分罪證明確，予以論罪科刑，固
    非無見。但原審於據上論斷欄漏引刑法第二十六條，以為裁判依據，已有未合。
    且原審就被告該部分犯行，再依刑法第五十九條酌減其刑，亦有未當。被告提起
    上訴，否認有該部分犯行，固非可取，而為無理由。檢察官提起上訴，指摘原審
    適用刑法第五十九條酌減其刑不當，依上所述，非無理由，原判決此部分亦有上
    開可議，即屬無可維持，應由本院就該部分及定執行刑部分撤銷改判。爰審酌被
    告之素行良好，犯罪所生危害、犯後態度等一切情狀，量處有期徒刑三年六月，
    以示懲儆。且扣案之安非他命一包（淨重一點二二公克，包裝重０點三六公克）
    ，係屬查獲之毒品，應依毒品危害防制條例第十八條第一項宣告沒收銷燬之。又
    上開宣告之罪刑，應與上開駁回部分即共同販賣第一級毒品部分，另定應執行刑
    為有期徒刑十年六月，且就販毒所得之新臺幣四千元，宣告沒收，如全部或一部
    不能沒收時，以其財產抵償之，而扣案含第一級毒品海洛因殘渣空袋一個、第二
    級毒品安非他命壹包（淨重一點二二公克，包裝重０點三六公克），均應宣告沒
    收銷燬之。
據上論斷，應依刑事訴訟法第三百六十八條、第三百六十九條第一項前段、第三百六
十四條、第二百九十九條第一項前段，毒品危害防制條例第四條第五項第二項、第十
八條第一項，刑法第十一條前段、第二十八條、第二十六條前段、第五十一條第五款
，判決如主文。
本案經檢察官甲○○到庭執行職務
中      華      民      國    九十    年      一      月      十一      日
                                臺灣高等法院臺中分院刑事第二庭
                                      審判長法  官  羅  禮  政
                                            法  官  陳  欣  安
                                            法  官  蔡  聰  明
右正本證明與原本無異。
如不服本判決應於收受送達後十日內向本院提出上訴書狀，其未述上訴之理由者並
得於提起上訴後十日內向本院補提理由書（均須按他造當事人之人數附繕本）。
                                            書記官    瑞  芳
中      華      民      國  九十      年      一      月    十二    日
毒品危害防制條例第四條第一項：
製造、運輸、販賣第一級毒品者，處死刑或無期徒刑，處無期徒刑者，得併科新台幣
一千萬元以下罰金。
毒品危害防制條例第四條第二項：
製造、運輸、販賣第二級毒品者，處無期徒刑或七年以上有期徒刑，得併科新台幣七
百萬元以下罰金。
                                                                        Ｄ


司法院資訊處製作；財團法人民間司法改革基金會備份。
